【裁判字號】    89,自緝,7
【裁判日期】    901206
【裁判案由】    侵占
【裁判全文】
臺灣桃園地方法院刑事判決                            八十九年度自緝字第七號
    自  訴  人  甲○○○○有限公司
    代  表  人  蔡盧美惠
    被      告  乙○○
右列被告因侵占案件，經自訴人提起自訴，本院判決如左：
    主  文
乙○○無罪。
    理  由
一、自訴意旨詳如附件自訴狀所載。
二、按犯罪事實應依證據認定之，無證據不得推定其犯罪事實。不能證明被告犯罪者
    ，應諭知無罪之判決。且按認定不利於被告之事實，須依積極證據，茍積極證據
    不足為不利於被告事實之認定時，即應為有利於被告之認定，更不必有何有利之
    證據，故證據是否真實尚欠明顯，自難以擬制推測之方法，為其判斷之基礎。刑
    事訴訟法第一百五十四條、第三百零一條第一項及最高法院三十年上字第八一六
    號分別定有明文及著有判例。
三、本件自訴人指被告乙○○涉犯侵占罪嫌，無非係以自訴人指訴、及聯營加盟契約
    書、送貨單、出租店借片明細表等證物為其主要論據。訊據被告乙○○堅詞否認
    有何侵占犯行，辯稱：飛鷹影視社是伊同母異父之弟弟張禮進所經營，並非伊所
    經營，其經營了四、五年，但經營的不好，所以八十八年用伊之名義與甲○○○
    ○公司簽約，伊並未侵占等語。經查，自訴代理人盧柏松於本院審理時供稱：「
    （之前與被告的錄影帶店是否有訂定契約？）有的，但是是誰簽約的，資料已經
    找不到了，因為我們已停止經營這項業務一年多。」、「（之前飛鷹影視社是否
    有付出租的錢？）有的，有的是匯到公司的戶頭，有的是經由業務去收取的。但
    現在戶頭記不得了、業務也已離職。應核對金額僅一萬二千八百七十五元，錄影
    帶四百七十九支，電腦一部，共價值八萬元。被告也已賠償八萬元，請求撤回告
    訴。」、「（確實是被告替弟弟做人頭？）我不清楚，因為我也不是負責該區業
    務，所以我也沒有見過飛鷹影視社負責人。」等語。另自訴代理人林南廷於本院
    審理時供稱：「（你們與飛鷹合作多久？）我們有換過一次約。」、「（之前契
    約是何人所簽？）之前是一位姓張的在經營。」、「（錄影帶由何人發送？錢是
    什麼在收？）由桃園地區的代理商發送，錢是由總公司核對帳冊去拿的，有些是
    匯款，有些是現金給付。」等語。可知飛鷹影視社是張姓負責人經營。而上述送
    貨單亦非被告簽收，參以飛鷹影視社既結束出租錄影帶之業務，該批錄影帶等物
    品對其已無何益；再被告已負其簽約之責，與自訴人達成民事和解，賠償自訴人
    八萬元之損害，苟欲侵占轉賣或囤積，豈有以市價之高價賠償之理？綜上所述，
    被告所辯尚非虛妄不可採，此外，復查無其他積極證據足資認定被告有侵占之犯
    行，不能證明被告犯罪，揆諸前揭說明，自應為無罪之諭知。據上論斷，應依刑
    事訴訟法第三百四十三條、第三百零一條，判決如主文。
中      華      民      國    九十      年     十二     月      六      日
                                臺灣桃園地方法院刑事第二庭
                                      法  官  曾  正  耀
右正本證明與原本無異。
如不服本判決，應於判決送達後十日內向本院提出上訴狀( 應附繕本 )，上訴於
臺灣高等法院。
                                      書記官   文  巧  雲
中        華        民        國   九十   年   十二     月        六    日


司法院資訊處製作；財團法人民間司法改革基金會備份。
